臺北高等行政法院裁定
111年度救字第114號
聲  請  人  謝清彥  
相  對  人  行政院                              
代  表  人  蘇貞昌        
上列當事人間身心障礙者權利公約施行法事件（本院111年度訴
字第914號），聲請人聲請訴訟救助，經臺灣臺東地方法院以111
年度救字第5號行政訴訟裁定，移送臺灣臺北地方法院，復經臺
灣臺北地方法院以111年度救字第36號行政訴訟裁定，移送前來
，本院裁定如下︰
    主  文
聲請駁回。
聲請訴訟費用由聲請人負擔。
    理  由
一、聲請意旨略以：聲請人為精神病患，依身心障礙者權利公約
    施行法第8條第2項規定，應受律師程序保障，且屬無資力支
    出訴訟費用，此有臺灣高等法院108年度國抗字第24號民事
    裁定可資釋明；為此，爰聲請法院准予訴訟救助等語。
二、按當事人無資力支出訴訟費用者，行政法院應依聲請，以裁
    定准予訴訟救助，但顯無勝訴之望者，不在此限；聲請人無
    資力支出訴訟費用之事由應釋明之；前項釋明，得由受訴行
    政法院管轄區域內有資力之人出具保證書代之，行政訴訟法
    第101條、第102條第2項、第3項定有明文。而所謂無資力，
    係指窘於生活，且缺乏經濟上之信用者而言；法院調查聲請
    人是否無資力支出訴訟費用，專就聲請人提出之證據為之，
    如聲請人並未提出證據，或依其提出之證據，未能信其無資
    力支出訴訟費用之主張為真實，即應將其聲請駁回，無依職
    權調查或定期命補正之必要。
三、經查：聲請人與相對人間身心障礙者權利公約施行法事件，
    聲請人聲請訴訟救助，經臺灣臺東地方法院以111年度救字
    第5號行政訴訟裁定，移送臺灣臺北地方法院，復經臺灣臺
    北地方法院以111年度救字第36號行政訴訟裁定，移送前來
    （本院111年度訴字第914號），固舉另案臺灣高等法院108
    年度國抗字第24號民事裁定，謂其已釋明本件有無資力支出
    訴訟費用；惟此僅另案訴訟之法院判斷，其裁判效力只及於
    該另案訴訟程序，不及於其他訴訟，更無拘束本件之效力，
    要非適法之釋明。則聲請人未提出相關事證，無從釋明本件
    有何窘於生活且有何缺乏經濟上信用情事，未能信其無資力
    支出訴訟費用之主張為真實；是聲請人未能具體釋明本件有
    何無資力支出訴訟費用之事由，或已由有資力之人出具保證
    書代之，其聲請訴訟救助，為無理由，應予駁回。
四、依行政訴訟法第104條，民事訴訟法第95條、第78條，裁定
    如主文。　
中　　華　　民　　國　　111 　年　　10　　月　　12　　日
                   臺北高等行政法院第一庭
                             審判長法  官  蕭忠仁
                                   法  官  羅月君
                                   法  官  黃翊哲
上為正本係照原本作成。
如不服本裁定，應於送達後10日內向本院提出抗告狀（須按他造
人數附繕本）。
中　　華　　民　　國　　111 　年　　10　　月　　12　　日
　　　　　　　　　　　　　　     　書記官　李芸宜